【裁判字號】    94,訴,2113
【裁判日期】    950111
【裁判案由】    
【裁判全文】
臺灣彰化地方法院刑事判決              94年度訴字第2113號
公  訴  人  臺灣彰化地方法院檢察署檢察官
被      告  甲○○
                    （另案在臺灣臺中女子監獄執行中）
指定辯護人  本院公設辯護人  乙○○
上列被告因偽造有價證券案件，經檢察官提起公訴（94年度偵字
第8826號），本院判決如下：
    主  文
甲○○共同意圖供行使之用，而偽造有價證券，累犯，處有期徒
刑壹年拾月；偽造之發票日期九十三年三月十日、發票人「陳鴻
雨」、票據號碼ＣＴＴＡ0000000號、票面金額貳萬陸仟
元之支票壹張，沒收之。
    事  實
一、甲○○曾因施用毒品案件，經本院以九十年度易字第七五一
    號各判處有期徒刑四月及三月，應執行有期徒刑六月，嗣經
    上訴駁回確定，並於民國九十一年九月三日執行完畢。詎其
    仍不知悔改，與丙○○（其涉犯同案偽造有價證券罪，業經
    台灣高等法院台中分院判處有期徒刑三年四月）亟需款項週
    轉花用，竟共同基於意圖供行使之用而偽造支票之犯意聯絡
    ，於九十三年一月三十日不詳時間，先由甲○○在丙○○所
    竊得之台中區中小企業銀行社頭分行第二八三─八帳號之空
    白支票（業已蓋妥「陳鴻雨」印文、票據號碼ＣＴＴＡ0000
    000號之空白支票）正面，偽填發票日期為九十三年三月十
    日及偽填票面金額為新臺幣（下同）二萬六千元，以此方式
    共同完成支票應行記載事項而偽造該支票，進而於九十三年
    一月三十日二十一時許，前往彰化縣大村鄉村○村○○路○
    段三０五巷二三號友人丁○○所經營之檳榔攤，共同持上開
    偽造之支票，由丙○○出面向丁○○調借現金二萬六千元而
    行使之，乃由其妻陳潮華返家取款交予丁○○，再如數交予
    丙○○、甲○○二人花用。
二、案經台灣高等法院台中分院告發後，由台灣高等法院台中分
    院檢察署函送臺灣彰化地方法院檢察署檢察官簽分偵辦。
    理  由
一、上揭事實，業據被告甲○○於本院審理時供認不諱，核與共
    犯丙○○於本院另案九十三年度訴字第九四七號刑事案件審
    理時之自白相符，並有前揭偽造之支票及退票理由單影本各
    一張在卷可按，此外，並有臺灣票據交換所台中市分所函及
    隨函檢附之遺失票據申報書正本及本院九十三年度訴字第九
    四七號刑事判決及台灣高等法院台中分院九十四年度上訴字
    第一０四三號刑事判決書各一份附卷可稽，足徵被告之自白
    與事實相符，本件事證明確，被告犯行堪以認定。
二、是核被告甲○○所為，係犯刑法第二百零一條第一項之偽造
    有價證券罪。又行使偽造有價證券以使人交付財物，如果所
    交付者即係該證券本身之價值，則其詐欺取財仍屬行使偽券
    之行為，不另成立詐欺罪名。被告於共同偽造支票後，復共
    同持該紙偽造之支票向丁○○借得現金，僅係取得該支票本
    身之價值，並未以該偽造之支票為擔保或以之作為新債清償
    之借款所用，自毋庸另論以詐欺取財罪。而被告行使偽造有
    價證券之低度行為應被偽造有價證券之高度行為所吸收，不
    另論罪。被告與丙○○間互有犯意聯絡及行為分擔，為共同
    正犯。另被告曾因施用毒品案件，經本院以九十年度易字第
    七五一號各判處有期徒刑四月及三月，應執行有期徒刑六月
    ，嗣經台灣高等法院台中分院以九十年度上易字第一五八八
    號上訴駁回確定，並於九十一年九月三日執行完畢等情，此
    有台灣高等法院全國前案紀錄表及台灣彰化地方法院檢察署
    刑案資料查註紀錄表附卷可稽，其受此有期徒刑執行完畢後
    ，五年以內再犯有期徒刑以上之罪，應依累犯規定加重其刑
    。本院審酌被告全部犯罪情節觀之，惡性及危害尚非極為重
    大，依「罪刑相當性原則」，客觀上若量處最輕之有期徒刑
    三年，仍嫌過重，本於情輕法重，被告犯罪之情狀非無可憫
    ，爰依刑法第五十九條之規定減輕其刑，並依刑法第七十一
    條第一項之規定，先加後減之。爰審酌被告犯罪之動機與目
    的係在調取現金以度過資金週轉之困境，尚非意在積極詐取
    他人財物，且於另案九十三年度訴字第九四七號刑事案件作
    證時及本案審理時均坦承犯行、深具悔意，犯後態度良好等
    一切情狀，量處如主文所示之刑，以示懲儆。又偽造之發票
    日期九十三年三月十日、發票人「陳鴻雨」、票據號碼ＣＴ
    ＴＡ0000000號、票面金額二萬六千元之支票一張，
    應依刑法第二百零五條之規定，宣告沒收。
據上論斷，應依刑事訴訟法第二百九十九條第一項前段，刑法第
二十八條、第二百零一條第一項、第四十七條、第五十九條、第
二百零五條，罰金罰鍰提高標準條例第一條前段，判決如主文。
本案經檢察官何蕙君到庭執行職務。
中    華    民    國    95    年    1     月    11    日
                  刑事第二庭    審判長法  官  石馨文
                                      法  官  黃齡玉
                                      法  官  李水源
以上正本證明與原本無誤。
如不服本判決，應於判決送達後十日內向本院提出上訴狀，上訴
於臺灣高等法院臺中分院 (須附繕本)。
告訴人或被害人對於判決如有不服具備理由請求檢察官上訴者，
其上訴期間之計算係以檢察官收受判決正本之日期為準。
中    華    民    國    95    年    1     月    11    日
                                      書記官  廖建興
附錄本案論罪科刑法條全文
中華民國刑法第201條
意圖供行使之用，而偽造、變造公債票、公司股票或其他有價證
券者，處3年以上10年以下有期徒刑，得併科3千元以下罰金。
行使偽造、變造之公債票、公司股票或其他有價證券，或意圖供
行使之用，而收集或交付於人者，處1年以上7年以下有期徒刑，
得併科3千元以下罰金。
中華民國刑法第205條
偽造、變造之有價證券、郵票、印花稅票、信用卡、金融卡、儲
值卡或其他相類作為提款、簽帳、轉帳或支付工具之電磁紀錄物
及前條之器械原料及電磁紀錄，不問屬於犯人與否，沒收之。


司法院資訊處製作；財團法人民間司法改革基金會備份。
